nb: Forretninger og industri > Tunge maskiner > Kraner: Mobilkraner; Beltegående kraner; Terrengkraner; Teleskopkraner; Tårnkraner; Lastebilkraner
de: Wirtschaft & Industrie > Schwermaschinen > Krane: All-Terrain-Krane; Raupenkrane; Rough-Terrain-Krane; Teleskopkrane; Turmkrane; Autokrane
ru: Бизнес и промышленность > Тяжелая техника > Краны: Вездеходные краны; Гусеничные краны; Краны повышенной проходимости; Телескопические краны; Башенные краны; Автокраны
sv: Företag och industri > Anläggningsmaskiner > Kranar: Allterrängkranar; Bandgående kranar; Terrängkranar; Teleskopkranar; Tornkran; Lastbilskranar
sl-SI: Posel in industrija > Težka mehanizacija > Žerjavi: Žerjavi za vse terene; Gosenični žerjavi; Žerjavi za zahtevne terene; Teleskopski žerjavi; Stolpni žerjavi; Tovorni žerjavi
bg-BG: Бизнес и промишленост > Тежка техника > Кранове: Кранове за всякакъв терен; Верижни кранове; Кранове за тежък терен; Телескопични кранове; Кулокранове; Автокранове
th: ธุรกิจและอุตสาหกรรม > เครื่องสำหรับอุตสาหกรรมหนัก > เครน: เครนทุกสภาพพื้นผิว; รถเครนตีนตะขาบ; เครนสำหรับพื้นที่ขรุขระ; เครนยืดไสลด์; ทาวเวอร์เครน; รถเครนบรรทุก
pt-BR: Comercial e industrial > Maquinaria pesada > Guindastes: Guindastes todo-terreno; Guindastes de esteira; Guindastes para terrenos acidentados; Guindastes telescópicos; Guindastes de torre; Guindastes de caminhão
zh-CN: 商业/工业 > 重型机械 > 起重机: 全地形起重机; 履带式起重机; 越野起重机; 伸缩臂起重机; 塔式起重机; 汽车起重机
hu: Üzlet és ipar > Nehézgépek > Daruk: Terepjáró daruk; Lánctalpas daruk; Nehéz terepes daruk; Teleszkópos daruk; Toronydaruk; Teherautó-daruk
ro-RO: Afaceri și sectorul industrial > Mașini grele > Macarale: Macarale pentru toate tipurile de teren; Macarale pe șenile; Macarale pentru teren accidentat; Macarale telescopice; Macarale turn; Automacarale
sk-SK: Obchod a priemysel > Ťažké strojárenstvo > Žeriavy: Univerzálne (do každého terénu) žeriavy; Pásové žeriavy; Terénne žeriavy; Teleskopické žeriavy; Vežové žeriavy; Nákladné žeriavy
pl: Biznes i przemysł > Ciężki sprzęt > Żurawie: Żurawie terenowe; Żurawie gąsienicowe; Żurawie do pracy w trudnym terenie; Żurawie teleskopowe; Żurawie wieżowe; Żurawie samochodowe
zh-TW: 商業與各產業 > 重型機具 > 起重機: 全地面起重機; 履帶式起重機; 越野起重機; 伸縮式起重機; 塔式起重機; 汽車起重機
vi: Kinh doanh & Công nghiệp > Cơ khí nặng > Cần cẩu: Cần cẩu mọi địa hình; Cần cẩu bánh xích; Cần cẩu địa hình gồ ghề; Cần cẩu ống lồng; Cần trục tháp; Cần cẩu gắn xe tải
lt-LT: Verslas ir pramonė > Sunkioji technika > Kranai: Kranai bet kokiam reljefui; Vikšriniai kranai; Kranai nelygiam reljefui; Teleskopiniai kranai; Bokštiniai kranai; Sunkvežimių kranai
ko: 비즈니스/산업 > 중공업 > 크레인: 전지형 크레인; 크롤러 크레인; 험지형 크레인; 텔레스코픽 크레인; 타워 크레인; 트럭 크레인
ja: ビジネス・産業 > 重機 > クレーン: オールテレーンクレーン; クローラークレーン; ラフテレーンクレーン; テレスコピッククレーン; タワークレーン; トラッククレーン
hr-HR: Posao i industrija > Radni strojevi > Dizalice: Dizalice za sve terene; Gusjenične dizalice; Dizalice za zahtjevne terene; Teleskopske dizalice; Toranjske dizalice; Vozne dizalice
fi: Yritys ja teollisuus > Raskaskalusto > Nosturit: Maastokäyttöön soveltuvat nosturit; Telaketjunosturit; Maastokelpoiset nosturit; Teleskooppinosturit; Torninosturit; Nosturiautot
nl: Zakelijk en industrieel > Zwaar materieel > Kranen: All-terrain kranen; Rupskranen; Ruwe terreinkranen; Telescopische kranen; Bouwkranen; Vrachtwagenkranen
tr: İş ve Endüstri > Ağır İş Makineleri > Vinçler: Tüm Arazi Türlerine Uygun Vinçler; Paletli Vinçler; Engebeli Arazi Vinçleri; Teleskopik Vinçler; Kule Vinçler; Kamyon Vinçleri
fr: Entreprise et industrie > Machinerie lourde > Grues: Grues tout-terrain; Grues sur chenilles; Grues pour terrains accidentés; Grues télescopiques; Grues à tour; Camions-grues
el: Επιχειρηματικός & βιομηχανικός εξοπλισμός > Βαρέα μηχανήματα > Γερανοί: Γερανοί παντός εδάφους; Ερπυστριοφόροι γερανοί; Γερανοί για ανώμαλο έδαφος; Τηλεσκοπικοί γερανοί; Γερανοί πύργου; Γερανοί φορτηγών
pt-PT: Business e industrial > Maquinaria pesada > Gruas: Gruas todo-o-terreno; Gruas de lagartas; Gruas para terrenos acidentados; Gruas telescópicas; Gruas de torre; Camiões grua
cs: Obchod a průmysl > Těžká stavební technika > Jeřáby: Univerzální terénní jeřáby; Pásové jeřáby; Jeřáby do nerovného terénu; Teleskopické jeřáby; Věžové jeřáby; Autojeřáby
it: Commercio e industria > Macchinari pesanti > Gru: Autogru multistrada; Gru cingolate; Gru fuoristrada; Gru telescopiche; Gru a torre; Autogru
es: Economía e industria > Maquinaria pesada > Grúas: Grúas todo terreno; Grúas sobre orugas; Grúas todoterreno; Grúas telescópicas; Grúas torre; Grúas para camiones
en: Business & Industrial > Heavy Machinery > Cranes: All Terrain Cranes; Crawler Cranes; Rough Terrain Cranes; Telescopic Cranes; Tower Cranes; Truck Cranes
da: Erhverv og industri > Store maskiner > Kraner: Kraner til alt terræn; Bæltekraner; Kraner til ujævnt terræn; Teleskopkraner; Tårnkraner; Lastbilkraner